【裁判字號】    97,訴,2080
【裁判日期】    970821
【裁判案由】    違反毒品危害防制條例
【裁判全文】
臺灣彰化地方法院刑事判決              97年度訴字第2080號
公  訴  人  臺灣彰化地方法院檢察署檢察官
被      告  甲○○
上列被告因違反毒品危害防制條例案件，經檢察官提起公訴（97
年度毒偵字第2242、2503號），於本院準備程序中，被告就被訴
事實為有罪之陳述，經裁定改行簡式審判程序，本院判決如下：
    主  文
甲○○施用第一級毒品，累犯，處有期徒刑玖月。又施用第一級
毒品，累犯，處有期徒刑玖月。應執行有期徒刑壹年貳月。
    犯罪事實
一、甲○○前因施用毒品案件，經本院裁定送觀察、勒戒後，因
    認有繼續施用毒品傾向，再經本院裁定令入戒治處所施以強
    制戒治，嗣經戒治所評定合格，認無繼續戒治之必要，由本
    院裁定停止戒治付保護管束，於民國89年11月7 日停止戒治
    出監，並於90年2 月9 日保護管束期滿，視為執行完畢。其
    復於強制戒治執行完畢後5 年內之93年12月間，因連續施用
    第一、二級毒品案件，經本院以94年度訴字第320 號判決分
    別判處有期徒刑8 月、4 月，合併定應執行刑有期徒刑11月
    確定。且於95年間，因施用第一級毒品案件，經本院以95年
    度訴字第591 號判決判處有期徒刑8 月確定，嗣經本院以96
    年度聲減字第951 號裁定減刑為有期徒刑4 月確定，並與上
    開所處之應執行刑有期徒刑11月接續執行，甫於96年8 月1
    日縮刑期滿執行完畢。詎其仍未戒除毒癮，復基於施用第一
    級毒品海洛因之犯意，先於97年5 月5 日晚間8 時許，在其
    位於彰化縣員林鎮○○路○ 段530 號13樓之1 住處，以將海
    洛因置入針筒內摻水稀釋後注射血管之方式，施用第一級毒
    品海洛因1 次。嗣於97年5 月7 日下午2 時40分許，為警在
    彰化縣員林鎮○○路50號前查獲。另於97年5 月20日下午5
    時許，在其前揭住處，同以前揭注射方式，施用第一級毒品
    海洛因1 次。嗣於97年5 月22日中午12時40分許，為警在彰
    化縣員林鎮○○路與員東路口查獲。甲○○上開2 次為警查
    獲後，經分別採集其尿液送驗，結果均呈嗎啡陽性反應，而
    查悉上情。
二、案經彰化縣政府警察局員林分局報請臺灣彰化地方法院檢察
    署檢察官偵查起訴。
    理  由
一、按除被告所犯為死刑、無期徒刑、最輕本刑為3 年以上有期
    徒刑之罪或高等法院管轄第1 審案件者外，於前條第1 項程
    序進行中，被告先就被訴事實為有罪之陳述時，審判長得告
    知被告簡式審判程序之旨，並聽取當事人、代理人、辯護人
    及輔佐人之意見後，裁定進行簡式審判程序；除簡式審判程
    序及簡易程序案件外，第1 審應行合議審判，刑事訴訟法第
    273 條之1 第1 項、第284 條之1 分別定有明文。本件被告
    甲○○所涉係死刑、無期徒刑、最輕本刑為3 年以上有期徒
    刑之罪或高等法院管轄第1 審案件以外之罪，並於本院行準
    備程序時就被訴事實為有罪之陳述，本院合議庭依前揭規定
    ，經評議結果，裁定改由受命法官獨任行簡式審判程序。
二、上開犯罪事實，業據被告甲○○於本院審理時坦承不諱，又
    被告為警分別採集其尿液送驗結果，確均呈嗎啡陽性反應，
    此有彰化縣警察局員林分局委託檢驗尿液代號與真實姓名對
    照認證單2 份及詮昕科技股份有限公司分別97年5 月16日、
    97年6 月6 日出具之尿液檢驗報告各1 紙附卷可稽，足徵被
    告之自白確與事實相符，堪以採信。本件事證明確，被告上
    開犯行洵堪認定，應依法論科。
三、按修正毒品危害防制條例就施用毒品者，僅於「初犯」及「
    5 年後再犯」二種情形，有其追訴條件之限制，即須於初犯
    經觀察、勒戒或強制戒治釋放後，5 年內均無施用毒品之行
    為，始能認其前所實施之觀察、勒戒或強制戒治已足遮斷毒
    癮，而得於5 年後再犯時，再予適用初犯之規定，重行觀察
    、勒戒等程序；倘5 年內已經再犯，被依法追訴處罰，縱其
    第3 次（或第3 次以上）施用毒品之時間在初犯釋放5 年以
    後  ，即與「5 年後再犯」之情形有別，且因已於「5 年內
    再犯」，顯見其再犯率甚高，原實施觀察、勒戒或強制戒治
    ，已無法收其實效，而無5 年戒斷期之存在，自無再經觀察
    、勒戒及強制戒治之必要，應由檢察官逕行起訴，此有最高
    法院95年度臺非字第59、65號判決及同年度第7 次刑事庭會
    議決定足供參照。查本件被告前因施用毒品案件，經本院裁
    定送觀察、勒戒後，因認有繼續施用毒品之傾向，再經本院
    裁定令入戒治處所施以強制戒治，嗣經戒治所評定合格，認
    無繼續戒治之必要，由本院裁定停止戒治付保護管束，於89
    年11月7 日停止戒治出監，並於90年2 月9 日保護管束期滿
    ，視為執行完畢。其復於強制戒治執行完畢後5 年內之93年
    12月間，因施用第一、二級毒品案件，經本院以上開94年度
    訴字第320 號判決分別判處有期徒刑8 月、4 月，合併定應
    執行刑有期徒刑11月確定等情，有臺灣彰化地方法院檢察署
    刑案資料查註紀錄表及臺灣高等法院被告前案紀錄表各1 份
    在卷可考，則其再犯本件施用第一級毒品犯行，按諸前揭說
    明，即與5 年後再犯之情形有別，自應逕行追訴。
四、核被告甲○○所為，均係犯毒品危害防制條例第10條第1 項
    之施用第一級毒品罪。被告分別持有第一級毒品進而施用，
    其持有第一級毒品之低度行為，應各為其施用第一級毒品之
    高度行為吸收，不另論罪。被告所犯2 次施用第一級毒品海
    洛因之犯行，犯意各別，應予分論併罰。末查被告因施用第
    一、二級毒品案件，經本院以94年度訴字第320 號判決分別
    判處有期徒刑8 月、4 月，合併定應執行刑有期徒刑11月確
    定。且於95年間，因施用第一級毒品案件，經本院以95年度
    訴字第591 號判決判處有期徒刑8 月確定，嗣經本院以96年
    度聲減字第951 號裁定減刑為有期徒刑4 月確定，並與上開
    所處之應執行刑有期徒刑11月接續執行，甫於96年8 月1 日
    縮刑期滿執行完畢乙節，有臺灣高等法院被告前案紀錄表、
    臺灣彰化地方法院檢察署刑案資料查註紀錄表各1 份在卷可
    憑，其於有期徒刑執行完畢後，5 年內故意再犯本件有期徒
    刑以上之罪，均為累犯，應各依刑法第47條第1 項之規定加
    重其刑。爰審酌被告有多次施用毒品之前科，及其施用毒品
    之動機、目的、方法、不知珍惜身體、施用毒品所生危害，
    暨犯後坦承犯行之態度等一切情狀，量處如主文所示之刑，
    並定其應執行刑，以示懲儆。至扣案之注射針筒3 支，被告
    堅詞否認與其本案2 次施用第一級毒品犯行有涉，且該注射
    針筒3 支確屬未拆封之新品，本院復查無其他證據可資認定
    係被告供本案犯罪使用之物，且非違禁物，爰不併予宣告沒
    收。
據上論斷，應依刑事訴訟法第273 條之1 第1 項、第299 條第1
項前段，毒品危害防制條例第10條第1 項，刑法第11條前段、第
47條第1 項、第51條第5 款，判決如主文。
本案經檢察官黃淑媛到庭執行職務。
中    華    民    國    97    年    8     月    21     日
                  刑事第一庭          法  官  郭麗萍
以上正本證明與原本無異。
如不服本判決，應於判決送達後10日內，向本院提出上訴書狀，
上訴書狀應「敘述具體上訴理由」，並按他造當事人之人數附繕
本。「切勿逕送上級法院」。
中    華    民    國    97    年    8     月    22    日
                                      書記官  吳冠慧
附錄本案論罪科刑法條全文：
毒品危害防制條例第10條
施用第一級毒品者，處 6 月以上 5 年以下有期徒刑。
施用第二級毒品者，處 3 年以下有期徒刑。


司法院資訊處製作；財團法人民間司法改革基金會備份。
